臺灣高等法院刑事判決　　　　　　　 100年度上訴字第1026號
上　訴　人
即　被　告　潘金鴻
選任辯護人　陳俊隆律師
　　　　　　黃柏承律師
上列上訴人因強盜等案件，不服臺灣桃園地方法院99年度訴字第
987 號，中華民國100 年2 月15日第一審判決（起訴案號：臺灣
桃園地方法院檢察署99年度偵字第22092 號），提起上訴，本院
判決如下：
    主  文
原判決關於加重準強盜罪暨定執行刑部分均撤銷。
潘金鴻攜帶兇器、於夜間侵入住宅竊盜，因防護贓物及脫免逮捕
，而當場施以強暴，累犯，處有期徒刑柒年貳月，扣案噴霧劑壹
瓶沒收之。
    事  實
一、潘金鴻曾於民國98年間因傷害案件，經臺灣桃園地方法院判
    處有期徒刑2 月確定，於98年2 月25日易科罰金執行完畢。
    詎未知戒慎，竟意圖為自己不法之所有，於99年8 月31日凌
    晨3 時50分許之夜間，駕駛租得之車牌號碼5681-JJ 號自用
    小客車至桃園縣大園鄉溪海村崙后子4 鄰3-1 號郭俊廷住宅
    外停妥車輛後，攜帶客觀上足以傷害人之身體、足供兇器使
    用之噴霧劑1 瓶，開啟未上鎖大門侵入住宅內竊取郭俊廷所
    有之Eee PC筆記型電腦1 具，甫得手尚未離去之際，適遇郭
    俊廷返家，潘金鴻雖躲至廚房餐桌下方，仍遭郭俊廷發現，
    大喊「喂！你是誰！」等語，潘金鴻為防護贓物、脫免逮捕
    ，旋基於當場施以強暴之單一犯意，持攜行之噴霧劑朝郭俊
    廷臉部接續噴灑數次，當場施強暴於郭俊廷，客觀上達於一
    般人難以抗拒之程度，幸郭俊廷以手抵擋，僅受有雙上肢紅
    之傷害，潘金鴻則趁隙逃跑，惟在住宅門口處為郭俊廷追及
    ，左手遭郭俊廷拉住，潘金鴻承前犯意，又當場接續持噴霧
    劑朝郭俊廷臉部噴灑數次，郭俊廷防備不及，顏面、雙眼均
    遭噴霧劑射中，雙眼疼痛難耐，視線模糊，臉部灼熱，受有
    雙眼紅腫、顏面紅等傷害，達於難以抗拒之程度，乃鬆手放
    棄追捕（以上傷害部分未據告訴）。潘金鴻遂離開行竊之上
    開住宅，駕車逃逸；嗣因郭俊廷記下車牌號碼5681-JJ 號自
    用小客車之車號報警循線於99年9 月1 日1 時許，在桃園縣
    中壢市○○路22號地下停車場內守候查獲潘金鴻，並在上開
    自用小客車內尋獲郭俊廷所有之Eee PC筆記型電腦1 具（已
    發還被害人郭俊廷），及扣得潘金鴻所有供施強暴所用之噴
    霧劑1 瓶。
二、案經桃園縣政府警察局大園分局報請臺灣桃園地方法院檢察
    署檢察官偵查起訴。
    理  由
甲、程序部分：
一、按被告以外之人於審判外之言詞或書面陳述，除法律有規定
    者外，不得作為證據，刑事訴訟法第159條第1項固定有明文
    ；惟被告以外之人於審判外之陳述，雖不符同法第159條之1
    至第159之4之規定，而經當事人於審判程序同意作為證據，
    法院審酌該言詞陳述或書面陳述作成時之情況，認為適當者
    ，亦得為證據。又當事人、代理人或辯護人於法院調查證據
    時，知有第159條第1項不得為證據之情形，而未於言詞辯論
    終結前聲明異議者，視為有前項之同意，同法第159條之5第
    1 、2 項亦定有明文。被告及其辯護人就證人郭俊廷、邱香
    琳、王思寒等於警詢，及證人蘇宸鋒於偵查中陳述之證據能
    力，於準備程序中已陳明同意作為證據之意旨（見本院卷第
    39頁），本院於審理時提示上開證人審判外陳述內容並告以
    要旨，且經公訴人、本案被告及其辯護人表示意見，當事人
    已知上述陳述乃審判外陳述，均未於言詞辯論終結前對該等
    記載審判外陳述筆錄之證據資格有何異議，本院審酌上開證
    人審判外陳述作成時之情況，並無不能自由陳述之情形，亦
    未見有何違法取證或其他瑕疵，且與待證事實具有關聯性，
    認為以之作為證據應屬適當，而得作為證據，合先陳明。
二、卷內衛生署桃園醫院診斷證明書（見偵查卷第39頁），屬從
    事業務之人於業務上或通常業務過程所須製作之證明文書，
    且未見有何顯不可信之情況，依刑事訴訟法第159 條之4 規
    定，應得為證據。
乙、實體部分：
一、訊之被告潘金鴻固不諱於99年8 月31日凌晨3 時50分許，駕
    駛租來之車牌號碼5681-JJ 號自用小客車至郭俊廷上開住處
    ，攜帶噴霧劑開啟未上鎖大門入室行竊，竊得Eee PC電腦 1
    具，欲離開之際，恰逢屋主郭俊廷回來，伊躲在廚房餐桌下
    方，仍遭郭俊廷發覺，大喊「喂！你是誰！」等情，惟矢口
    否認有何當場施強暴予郭俊廷之舉，辯稱：伊雖因緊張，為
    圖逃跑，而在郭俊廷住宅廚房及門口等處所，兩度拿出噴霧
    劑向郭俊廷噴洒，但未刻意朝郭俊廷身體之何一部位噴洒，
    僅朝身後空中為之云云。
二、經查：
  (一)上開事實，業據被告潘金鴻於偵查及原審準備程序中供認無
    隱，且坦言伊確實有拿防狼噴霧劑往郭俊廷臉上噴，造成其
    眼睛刺痛，因為當時太緊張，想趕快逃離現場等語（見偵查
    卷第57頁，原審卷第33頁背面）。核與證人即被害人郭俊廷
    於警詢、原審及本院審理證述被害情節（見偵查卷第14頁至
    第16頁，原審訴字卷第80頁至第81頁，本院卷第54頁至第56
    頁）、證人即日旺租車行負責人邱香琳於警詢供證被告偕王
    思寒至伊經營之日旺租車行租用車牌號碼5681-JJ 號自用小
    客車等情（見偵查卷第19頁至第20頁）、證人王思寒於警詢
    供稱：被告曾租用車牌號碼5681-JJ 號自用小客車，被告於
    99年9 月1 日1 時許，在桃園縣中壢市○○路22號地下停車
    場內為警查獲，並在上開自用小客車內尋獲Eee PC電腦1 具
    ，及扣得噴霧劑等物（見偵查卷第21頁至第23頁），及證人
    即警員蘇宸鋒於偵查中結稱：伊接獲郭俊廷報案，其稱被告
    侵入其住宅行竊，在家中桌下為其發現，其欲阻止被告離去
    時，被告拿防狼噴霧劑向其噴洒，其無法抵抗，被告就逃跑
    ，其記得停放在其住宅前車輛之車號為5681-JJ ，經調閱車
    籍資料，發現是出租車，伊詢問車行，車行指出車輛停放在
    桃園縣中壢市○○路22號地下停車場內，我們到場守候，於
    99年9 月1 日凌晨查獲被告，被告亦當場承認曾於99年8 月
    31日凌晨至郭俊廷住處行竊等語（見偵查卷第69頁至第70頁
    ）相符。且有郭俊廷領回Eee PC電腦簽具之桃園縣政府警察
    局大園分局領據保管單（見偵查卷第30頁）、載有郭俊廷受
    傷診察結果之衛生署桃園醫院診斷證明書（見偵查卷第39頁
    ）、小客車租賃契約書（見偵查卷第35頁）、刑案現場相片
    20幀（見偵查卷第44頁至第53頁）等存卷及噴霧劑1 瓶扣案
    可資佐證。俱徵被告上開自白與事實相符。
  (二)刑法準強盜罪之規定，立法者就竊盜或搶奪而當場施以強暴
    、脅迫者，僅列舉防護贓物、脫免逮捕或湮滅罪證3 種經常
    導致強暴、脅迫行為之具體事由，係選擇對身體自由與人身
    安全較為危險之情形，視為與強盜行為相同，而予以重罰，
    擬制為強盜行為之準強盜罪構成要件行為，雖未如刑法第32
    8 條強盜罪之規定，將實施強暴、脅迫所導致被害人或第三
    人不能抗拒之要件予以明文規定，惟必於竊盜或搶奪之際，
    當場實施之強暴、脅迫行為，已達使人難以抗拒之程度，其
    行為之客觀不法，方與強盜行為之客觀不法相當，而得與強
    盜罪同其法定刑，固經司法院大法官會議解釋釋字第630 號
    解釋闡述綦詳；惟刑法上之準強盜罪，將竊盜或搶奪之行為
    人為防護贓物、脫免逮捕或湮滅罪證而當場施以強暴、脅迫
    之行為，視為施強暴、脅迫使人不能抗拒而取走財物之強盜
    行為，乃因準強盜罪之取財行為與施強暴、脅迫行為之因果
    順序，雖與強盜罪相反，卻有時空之緊密連接關係，以致竊
    盜或搶奪之故意與施強暴、脅迫之故意，並非截然可分，而
    得以視為一複合之單一故意，亦即可認為此等行為人之主觀
    不法與強盜行為人之主觀不法幾無差異；復因取財行為與施
    強暴、脅迫行為之因果順序縱使倒置，客觀上對於被害人或
    第三人所造成財產法益與人身法益之損害卻無二致，而得予
    以相同之評價，故擬制為強盜行為。是行為人在實行竊盜、
    搶奪之際，為防護贓物、脫免逮捕或湮滅罪證，而當場對於
    被害人施用強暴、脅迫手段，其主觀惡性已經表現於外，倘
    客觀上已致被害人當下難以抗拒，即應成立準強盜罪。易言
    之，並不以至使被害人陷於完全不能抗拒之地步為必要，否
    則準強盜與真強盜即無何差異，殊非立法本旨（最高法院96
    年度臺上字第7650號、96年度臺上字第4640號等判決亦宣示
    相同意旨，可供參考）。至於是否達於難以抗拒之程度，應
    以通常人之心理狀態為準，如行為人所實行之不法手段，就
    當時之具體事實，足以抑制通常人之抗拒，使之喪失自由意
    志，即與之意義相當（最高法院97年度臺上字第1135號、96
    年度臺上字第4409號等判決參照）。本件查扣在案之噴霧劑
    1 瓶，即俗稱之防狼噴霧劑，係含刺激性物質之高壓氣體噴
    劑，朝人之臉部噴洒，可使其感受強烈之刺激，而暫失攻擊
    或防禦能力，通常供女性防身之用，故有防狼噴霧劑之稱，
    此為公知之事實。被告攜行噴霧劑之目的，係供行竊避免被
    抓時使用，本意即是要拿來噴洒，朝郭俊廷噴洒，就是為阻
    止郭俊廷追捕等情，亦據被告供明（見原審卷第85頁背面，
    本院卷第38頁背面）。足見被告持噴霧劑朝郭俊廷噴洒，主
    觀上確有壓抑郭俊廷抵抗之認識與意欲，即具施強暴之犯意
    無疑。又關於被告朝郭俊廷噴洒噴霧劑之情形，證人即被害
    人郭俊廷於原審結稱：伊看到人就大喊一聲，被告就朝伊臉
    上噴洒兩、三下防狼噴霧劑，後來被告就往門口方向跑出去
    ，伊就尾隨在後面，到門口時伊抓到被告的手，被告就轉過
    來又對伊臉上噴兩、三下防狼噴霧劑，伊覺得臉上有灼熱感
    ，受不了，就把抓住被告的手放掉，伊之雙眼當時也有灼熱
    感，一直流眼淚，被告就跑上自己的車，把車開走了。第一
    次被告往伊臉上噴防狼噴霧劑的時候，伊有用手稍微擋住眼
    睛部分，所以有噴一些在伊臉頰上，當時伊還沒有特別之感
    覺，是追被告到門口時，才覺得臉上有灼熱感，又在門口第
    二次被噴防狼噴霧劑，就被噴到眼睛。眼睛雖然看得到，未
    失明，但一直眨眼睛、流淚，沒有辦法睜開，臉部灼熱感甚
    重，好像被火燒到，很痛，伊手就放開等語（見原審卷第80
    頁至第81頁背面）。證人郭俊廷於本院復結稱：被告噴洒噴
    霧劑時，有把臉轉過來，但有無瞄準，伊不清楚，被告第一
    次噴洒噴霧劑時，伊有用手去擋，因此受有雙上肢紅之傷害
    ；伊追至門口拉住被告拿著筆記型電腦之左手（先稱右手，
    嗣更正為左手），被告就側身以右手持噴霧劑噴伊，伊眼睛
    痛蠻長一段時間，而且曾經痛到看不見，但看不見之時間約
    幾秒鐘而已，伊因為被噴霧劑噴到眼睛，感到眼睛很痛，沒
    辦法再拉被告之手，沒有能力追捕被告，所以將被告手放開
    。伊當時雖然看得見，但視線很模糊，伊想有可能追不到，
    所以不追了等語（見本院卷第54頁至第56頁）。參合上開足
    認被告持噴霧劑朝郭俊廷噴洒，主觀上有壓抑郭俊廷抵抗之
    意思之被告陳述，及郭俊廷遭噴洒噴霧劑後出現之雙眼疼痛
    難耐，視線模糊，臉部灼熱等反應，受有雙眼紅腫、顏面紅
    等傷害，以及被告與證人郭俊廷一致陳稱被告遇郭俊廷阻止
    時，被告手上持有竊得之筆記型電腦及防狼噴霧劑（見偵查
    卷第6 頁，本院卷第54頁）等情，可知被告持以攻擊郭俊廷
    之噴霧劑，具有刺激皮膚及黏膜等效用，足以使人含臉部在
    內之身體受噴洒部分產生灼熱疼痛之感覺及紅腫之傷害，非
    唯客觀上足以傷害人之身體、足供兇器使用，且實際使用之
    ，亦足使一般人立即感到其身體遭受強烈而明顯之刺激及危
    險，而難以抗拒；本件被害人郭俊廷即係因臉部及眼睛遭噴
    霧劑噴洒，感到灼熱、刺痛，視線模糊，一時無力追捕，放
    開被告之手，且衡量自己身體所受傷害狀況後，放棄繼續追
    捕。被告使用噴霧劑噴洒被害人郭俊廷，又均係朝眼睛所在
    之臉部為之，行為時尚護持贓物即竊得之上開電腦，因而達
    防護贓物、脫免逮捕之目的（上開電腦至為警被查獲時，方
    尋獲之，亦如前述）。堪認被告於竊盜犯行後，確有為防護
    贓物、脫免逮捕，而施以強暴之行為，所施強暴雖未使被害
    人郭俊廷完全喪失自由意志，不能抗拒，但在客觀上已足以
    壓制一般人及本件被害人之意思及行動之自由，達難以抗拒
    之程度。是以被告及其辯護人以被告噴洒噴霧劑，並未朝特
    定部位為之，被害人仍有能力繼續追捕被告，只是不願意再
    追而放棄，被告所為未達使被害人難以抗拒之程度云云置辯
    ，委無可採。
  (三)復次，刑法準強盜罪所謂之當場，於時間上，應指行為人竊
    盜或搶奪行為甫結束，尚處於未能確保贓物、未脫離追捕或
    犯罪情狀猶然存在而與實行時無異之境況者而言，於空間上
    ，實行竊盜或搶奪之犯罪現場固屬之，犯罪現場週遭與其直
    接鄰接而為自該現場視線所及之處所亦然，甚而已離開現場
    ，但猶在追捕者跟蹤、追躡中且始終未離開追捕者視線之情
    形，仍不失為當場。蓋立法者將竊盜或搶奪行為人，基於防
    護贓物、脫免逮捕或湮滅罪證之目的，而有上揭施以強暴、
    脅迫行為，達於使人難以抗拒之程度，擬制為強盜罪，乃因
    上開具體事由所導致之強暴、脅迫，苟係於取財行為甫結束
    之際，發生於行為現場或該處視線所及甚而躡蹤所經之處所
    ，則此等強暴、脅迫行為，縱未經利用為取財之手段，亦與
    取財行為間，有時、空之緊密連接關係，對被害人人身自由
    、安全之危害，與藉強暴、脅迫手段取財之強盜行為不分軒
    輊，故使與強盜行為同其處罰。本件被告於夜間侵入被害人
    郭俊廷住宅內行竊，於財物甫得手，尚未離開該住宅之際，
    為返家之郭俊廷發現，被告此際為防護贓物、脫免逮捕，接
    續在該住宅廚房及門口，持噴霧劑朝欲阻止其離去之郭俊廷
    臉部噴洒而施以強暴，於時間上，係於竊盜行為甫結束，尚
    處於未能確保贓物、未脫離追捕，而與所實施之竊盜行為間
    緊密相接之境況，於空間上仍在實行竊盜行為之被害人住宅
    內，其強暴行為自屬當場為之。
三、綜上，被告所辯，無非避就卸責之詞，不足採信。本案事證
    至臻明確，被告犯行堪予認定，應依法論科。
四、刑法上加重準強盜罪，以竊盜或搶奪，具有刑法第321 條第
    1 項各款情形之一，因防護贓物、脫免逮捕或湮滅罪證，而
    當場施以強暴脅迫者，為其構成要件。被告行為後，刑法加
    重準強盜罪，雖無修正，然其加重條件即刑法第321 條第 1
    項規定，業於100 年1 月26日修正公布，於100 年1 月28日
    生效施行。修正前之刑法第321 條第1 項原規定：「犯竊盜
    罪而有左列情形之一者，處六月以上、五年以下有期徒刑：
    一、於夜間侵入住宅或有人居住之建築物、船艦或隱匿其內
    而犯之者。二、毀越門扇、牆垣或其他安全設備而犯之者。
    三、攜帶兇器而犯之者。四、結夥三人以上而犯之者。五、
    乘火災、水災或其他災害之際而犯之者。六、在車站或埠頭
    而犯之者。」；而修正後刑法第321 條第1 項則規定：「犯
    竊盜罪而有下列情形之一者，處六月以上、五年以下有期徒
    刑，得併科新臺幣十萬元以下罰金：一、侵入住宅或有人居
    住之建築物、船艦或隱匿其內而犯之者。二、毀越門扇、牆
    垣或其他安全設備而犯之者。三、攜帶兇器而犯之者。四、
    結夥三人以上而犯之者。五、乘火災、水災或其他災害之際
    而犯之者。六、在車站、埠頭、航空站或其他供水、陸、空
    公眾運輸之舟、車、航空機內而犯之者。」比較修正前後關
    於刑法第321 條第1 項之規定，修正後之刑法第321 條第 1
    項於第1 款刪除「於夜間」之文字；於第6 款增加「在航空
    站或其他供水、陸、空公眾運輸之舟、車、航空機內」之文
    字，擴大加重竊盜罪之範圍，使部分修正前原應依普通竊盜
    罪論罪科刑之情形，於修正後應適用加重竊盜罪論罪科刑，
    得該當於加重準強盜罪之情形，自亦隨之擴大。是就加重準
    強盜罪之加重條件，仍應為新舊法之比較。而其比較結果，
    行為後之加重條件並未有利於行為人即被告，依刑法第2 條
    第1 項前段規定，仍應適用行為時之法律即以修正前刑法第
    321 條第1 項之規定，為本件應適用之加重準強盜罪之加重
    條件。
五、核被告潘金鴻所為，係犯刑法第329 條之準強盜罪，而有修
    正前同法第321 條第1 項第1 款、第3 款攜帶兇器於夜間侵
    入住宅竊盜罪情形，應論以刑法第330 條第1 項之加重準強
    盜罪。被告在郭俊廷住宅內之廚房及住宅門口兩度持噴霧劑
    朝郭俊廷噴洒數次，時間密接，地點均在郭俊廷住宅內，所
    侵害之法益咸同，顯係基於因防護贓物、脫免逮捕，而當場
    施以強暴之單一犯意，接續實施之數舉措，為接續犯。公訴
    人就被告所為，請依刑法第329 條準強盜罪論擬，尚有未合
    ，惟因準強盜之基本社會事實相同，應變更其起訴法條。被
    告曾於98年間因傷害案件，經臺灣桃園地方法院判處有期徒
    刑2 月確定，於98年2 月25日易科罰金執行完畢，有本院被
    告前案紀錄表在卷可憑，其於有期徒刑執行完畢後5 年內，
    故意再犯上開有期徒刑以上之罪，為累犯，應依刑法第47條
    第1 項規定加重其刑。又刑法第59條之酌量減輕其刑，必須
    犯罪另有特殊之原因與環境等等，在客觀上足以引起一般同
    情，認為即予宣告法定低度刑期尤嫌過重者，始有其適用，
    至於被告無前科，素行端正，子女眾多，事後坦承犯罪，態
    度良好，經濟困難，獨負家庭生活等等情狀，僅可為法定刑
    內從輕科刑之標準，不得據為酌量減輕之理由，此有最高法
    院45年臺上字第1165號、51年臺上字第899 號等判例，及69
    年度臺上字第3071號、70年度臺上字第2511號等判決可資援
    用依循。又適用刑法第59條酌量減輕其刑時，雖不排除第57
    條所列舉10款事由之審酌，惟其程度應達於確可憫恕，始可
    予以酌減。併有最高法院70年度第6 次刑事庭會議決議可供
    參考。本件被告潘金鴻係73年5 月18日生，受有國中畢業之
    教育程度，家庭經濟狀況勉持（見卷內警詢筆錄人別欄註記
    ）。足見其正值青壯之年，應可期待其自食其力，循正當之
    途徑獲取生活之資，其竟租賃車輛作為行竊之交通工具，並
    隨身攜帶噴霧劑犯案，顯屬蓄意為之，遍閱全案卷證，又無
    何迫於貧病飢寒，或客觀上足以引起一般同情之特殊原因與
    環境等之跡，衡情殊難認其犯本件加重準強盜罪，有足以引
    起一般同情，確可憫恕之處，要無適用刑法第59條規定酌予
    減刑之餘地。
六、原審以被告犯罪事證明確，予以論罪科刑，固非無見。第查
    ：行為人所實施之強暴行為，在準強盜之場合，依司法院
    釋字第630 號解釋，達於難以抗拒之程度為已足。本件被告
    為防護贓物、脫免逮捕，係基於因防護贓物、脫免逮捕，而
    當場施以強暴之單一犯意，在郭俊廷住宅廚房內，持噴霧劑
    朝郭俊廷臉部接續噴灑數次，客觀上達於一般人難以抗拒之
    程度，幸郭俊廷以手抵擋，僅受有雙上肢紅之傷害，潘金鴻
    則趁隙逃跑，惟在郭俊廷住宅門口處為郭俊廷追及，左手遭
    郭俊廷拉住，潘金鴻承前犯意，又接續持噴霧劑朝郭俊廷臉
    部噴灑數次，郭俊廷防備不及，顏面、雙眼均遭噴霧劑射中
    ，雙眼疼痛難耐，視線模糊，臉部灼熱，受有雙眼紅腫、顏
    面紅等傷害，達於難以抗拒之程度，乃鬆手放棄追捕。原判
    決就此事實，僅籠統認定被告「為防護贓物、脫免逮捕，竟
    持其攜帶之噴霧劑以朝郭俊廷臉上噴灑之強暴方法，致郭俊
    廷不能抗拒，潘金鴻即趁機逃逸，郭俊廷雖曾追至門口並拉
    住潘金鴻之手，惟復遭潘金鴻再度噴灑噴霧劑，致其眼睛疼
    痛異常無法張開，潘金鴻即行逃離現場」云云；非唯與實際
    情形未盡相符，且其事實欄認定被告所為達於不能抗拒之程
    度，理由內卻說明被告所為，客觀上造成被害人郭俊廷難以
    抵抗之程度云云，亦有事實與理由矛盾之違誤。原判決主
    文及事實，均載述被告所為，具修正前刑法第321 條第1 項
    第1 款所列「於夜間」侵入住宅之加重條件，惟其理由欄逕
    引現行刑法第321 條第1 項第1 款規定為所犯準強盜罪之加
    重條件，但現行（即修正後）刑法第321 條第1 項第1 款僅
    規定侵入住宅或有人居住之建築物、船艦或隱匿其內而犯之
    者，不以於夜間侵入住宅為要件，致原判決之主文、事實與
    其理由間兩歧，原判決又未就此加重條件比較新舊法，容有
    未洽。被告以所為不構成準強盜罪及請依刑法第59條規定酌
    減其刑等理由，提起上訴，指摘原判決不當，固無理由；惟
    原判決既有上揭無可維持之瑕疵可指，自應由本院將原判決
    關於加重準強盜罪及失所附麗之定執行刑部分撤銷，依法改
    判之。爰審酌被告正值青壯，本可期其自食其力，不貪取非
    份之財，守法自重，竟捨此正途不由，攜帶兇器於夜間侵入
    住宅行竊於前，遭人發覺後不思戢止為非，反而為防護贓物
    、脫免逮捕，當場對被害人施暴，嚴重危害社會治安及被害
    人之權益，甚為可訾，應予非難，兼衡被告國中畢業、家境
    勉持（以上見警詢筆錄人別欄查註）、所用手段、所生危害
    及犯罪後態度等一切情狀，量處如主文第二項所示之刑，資
    為懲儆。扣案噴霧劑1 瓶，為被告所有供本案準加重強盜罪
    所用之物，已據被告供明（見原審訴字卷第85頁至第86頁）
    ，應依刑法第38條第1 項第2 款規定，併予宣告沒收。至於
    被告為警查獲時，尚有犯案時所著上衣、帽子等物遭查扣，
    然與被告犯行間無直接關係，亦非違禁物，在被告前妻王思
    寒住處所查扣吸食器、分裝袋、手機、易付卡、手表、水晶
    項鍊、戒指、玉珮等物，與本案無涉，均無從附隨於本案諭
    知沒收，附此敘明。
據上論結，應依刑事訴訟法第369 條第1 項前段、第364 條、第
299 條第1 項前段、第300 條，刑法第330 第1 項、第47條第 1
項、第38條第1 項第2 款，判決如主文。
本案經檢察官陳玉珍到庭執行職務。
中    華    民    國   100    年    6     月    21    日
            刑事第十二庭  審判長法  官   蔡永昌
                                法  官   王美玲
                                法  官   蔡新毅
以上正本證明與原本無異。
如不服本判決，應於收受送達後10日內向本院提出上訴書狀，其
未敘述上訴之理由者並得於提起上訴後10日內向本院補提理由書
（均須按他造當事人之人數附繕本）「切勿逕送上級法院」。
                                書記官   賴立旻
中    華    民    國   100    年    6     月    24    日
※附錄：本案論罪科刑法條全文
修正前刑法第321條第1項
犯竊盜罪而有下列情形之一者，處 6 月以上、5 年以下有期徒
刑：
一、於夜間侵入住宅或有人居住之建築物、船艦或隱匿其內而犯
    之者。
二、毀越門扇、牆垣或其他安全設備而犯之者。
三、攜帶兇器而犯之者。
四、結夥三人以上而犯之者。
五、乘火災、水災或其他災害之際而犯之者。
六、在車站、埠頭而犯之者。
刑法第329條
竊盜或搶奪，因防護贓物、脫免逮捕或湮滅罪證，而當場施以強
暴脅迫者，以強盜論。
刑法第330條第1項
犯強盜罪而有第 321 條第 1 項各款情形之一者，處 7 年以上
有期徒刑。